臺灣雲林地方法院刑事判決　　　　　　　 94年度簡上字第1號
上訴人　臺灣雲林地方法院檢察署檢察官
被　　　告　戊○○　男　29歲（民國65年5月7日生）
上列上訴人因被告竊盜案件，不服本院虎尾簡易庭93年度虎簡字
第304 號中華民國93年11月9 日第一審簡易判決（聲請簡易判決
處刑案號：93年度偵字第3886號）提起上訴及移送併案審理（93
年度偵字第4409號、94年度偵字第82號），本院管轄第二審之合
議庭判決如下：
    主  文
原判決撤銷。
戊○○共同連續竊盜，處有期徒刑月，如易科罰金，以佰元
折算壹日。
扣案之釣魚線壹條、雙面膠帶壹捲、鉛片、鐵片各壹塊，均沒收
之。
    事  實
一、戊○○基於概括之犯意，意圖為自己不法之所有，先與劉進
    平（另案由檢察官偵辦）共同基於犯意之聯絡，於民國93年
    3 月31日凌晨1 時許，在雲林縣莿桐鄉○○村○○○路「福
    德宮」及93年4 月間某日，在彰化縣埤頭鄉○○村○○路37
    0 號旁「福德宮」，由戊○○負責把風，由劉進平進入宮內
    ，以釣魚線綁在貼有雙面膠帶之鉛片上，再將鉛片置入「香
    油錢」箱內釣取，共竊取約新臺幣（下同）二、三千元。復
    單獨於93年9 月29日9 時許，在雲林縣西螺鎮○○路「鎮南
    宮」，以釣魚線綁在貼有雙面膠帶之鉛片上，再將鉛片置入
    「香油錢」箱內釣取，而竊取一千九百元，嗣為該鎮南宮主
    任委員丁○○發覺報警當場查獲，取回該一千九百元，並扣
    得釣魚線一條、雙面膠帶一捲、鉛片一塊。又單獨於93年12
    月22日15時30分許，在雲林縣西螺鎮頂湳里「媽祖行宮廟」
    ，以風箏線綁在貼有雙面膠帶之鐵片上，再將鐵片置入「香
  　油錢」箱內釣取，惟正竊取箱內金錢時，為丙○○發現致未
    得逞，嗣為村人當場逮捕並報警處理，而扣得鐵片一塊。
二、案經雲林縣警察局西螺分局移送臺灣雲林地方法院檢察署檢
    察官聲請簡易判決處刑，嗣經檢察官提起上訴及移送併案審
    理。
    理  由
一、上開事實，業據被告坦承不諱，核與證人丁○○、籃深潭、
    乙○○、丙○○於警訊之證述，分別相符，並有釣魚線一條
    、雙面膠帶一捲、鉛片、鐵片各一塊扣案可稽，此外尚有丁
    ○○取回一千九百元之贓物認領保管單一紙在卷可證。足見
    被告之自白合於事實，其連續竊盜犯行事證明確，可以認定
    ，應依法論罪科刑。
二、核被告所為，係犯刑法第320 條第1 項之竊盜罪。被告在雲
    林縣莿桐鄉○○村○○○路「福德宮」及在彰化縣埤頭鄉○
    ○村○○路370 號旁「福德宮」之竊盜犯行，與劉進平有犯
    意之聯絡及行為之分擔，應論以共同正犯。被告在雲林縣西
    螺鎮頂湳里「媽祖行宮廟」，正欲竊取時，為人發現致未得
    逞，為未遂犯。又被告先後四次之犯行，時間緊接，方法相
    同，而觸犯構成要件相同之罪名，顯係基於概括之犯意反覆
    為之，為數行為而犯同一之罪名，屬裁判上一罪，應依刑法
    第56條連續犯之規定論以一罪，並依法加重其刑。原審依公
    訴人聲請為簡易判決處刑固屬卓見，惟不及對被告部分犯行
    判決，以致鐵片一塊亦漏未宣告沒收，公訴人即上訴人乃於
    上訴期間內聲明不服，此部分連續犯行，既未及為原審審
  　理，上訴意旨指摘原判決不當，為有理由，應由本院合議庭
    撤銷改判。爰審酌被告因家庭缺錢而竊盜、育有小孩一名、
    所用竊盜手段、所竊取之財物價值及犯罪後坦認之態度等一
    切情狀，量處如主文所示之刑，並諭知易科罰金之折算標準
    。扣案之釣魚線一條、雙面膠帶一捲、鉛片、鐵片各一塊，
    為被告所有供犯罪所用之物，爰依刑法第38條第1 項第2款
    規定，宣告沒收。
據上論斷，應依刑事訴訟法第455 條之1 第3 項、第369 條第1
項前段、第364 條、第299 條第1 項前段，刑法第28條、第56條
、第320 條第1 項、第41條第1 項前段、第38條第1 項第2 款，
罰金罰鍰提高標準條例第1條前段、第2條，判決如主文。
本案經檢察官甲○○到庭執行職務。
中　　 華　　 民　　 國　　94　　年  　6  　月   14 　日
                     刑事第四庭　審判長法  官 吳福森
                                       法  官 吳錦佳
                                       法  官 李淑惠
以上正本證明與原本無異。
不得上訴。
                                       書記官 陳姵君
中　　 華　　 民　　 國　　94　　年  　6  　月   14 　日
附論本案論罪科刑法條：
中華民國刑法第320條
意圖為自己或第 3 人不法之所有，而竊取他人之動產者，為竊盜
罪，處五年以下有期徒刑、拘役或五百元以下罰金。
